【裁判字號】    98,上訴,21
【裁判日期】    980123
【裁判案由】    毒品危害防制條例
【裁判全文】
臺灣高等法院臺南分院刑事判決          98年度上訴字第21號
上  訴  人
即  被  告  甲○○ 原名汪佑.
上列上訴人因違反毒品危害防制條例案件，不服臺灣臺南地方法
院97年度訴字第1590號，中華民國97年10月30日第一審判決（起
訴案號：臺灣臺南地方法院檢察署97年度毒偵字第2246號），提
起上訴，本院判決如下：
    主  文
上訴駁回。
    理  由
一、按刑事訴訟法第三百六十一條、第三百六十七條規定，不服
    地方法院之第一審判決而提起上訴者，應提出上訴書狀，並
    敘述具體理由，為上訴必備之程式；其所提出之書狀未敘述
    上訴理由，或僅曾以言詞陳述上訴理由者，均應於上訴期間
    屆滿後二十日內補提理由書於第一審法院。第一審法院經形
    式審查，認逾期未補提上訴理由者，應定期間先命補正；逾
    期未補正者，為上訴不合法律上之程式，應以裁定駁回。倘
    已提出上訴理由，但所提非屬具體理由者，則由第二審法院
    以上訴不合法律上之程式，判決駁回。而所謂具體理由，必
    係依據卷內既有訴訟資料或提出新事證，指摘或表明第一審
    判決有何採證認事、用法或量刑等足以影響判決本旨之不當
    或違法，而構成應予撤銷之具體事由，始克當之（例如：依
    憑證據法則具體指出所採證據何以不具證據能力，或依憑卷
    證資料，明確指出所為證據證明力之判斷如何違背經驗、論
    理法則）；倘僅泛言原判決認定事實錯誤、違背法令、量刑
    失之過重或輕縱，而未依上揭意旨指出具體事由，或形式上
    雖已指出具體事由，然該事由縱使屬實，亦不足以認為原判
    決有何不當或違法者（例如：對不具有調查必要性之證據，
    法院未依聲請調查亦未說明理由，或援用證據不當，但除去
    該證據仍應為同一事實之認定），俾與第二審上訴制度在請
    求第二審法院撤銷、變更第一審不當或違法之判決，以實現
    個案救濟之立法目的相契合，並節制濫行上訴（最高法院著
    有九十七年度台上字第八九二號判決可參）。
二、本件上訴人即被告甲○○不服原判決，於民國九十七年十一
    月十四日合法提起上訴，並於九十七年十一月二十四日提出
    上訴書狀敘述上訴理由，其理由略以：原判決量處刑期過高
    ，依刑法第五十七條第四款「犯罪行為人之生活狀況」，被
    告之生活狀況良好，除工作時間，鮮少出門。同條第十款「
    犯罪後之態度」，被告於警詢時坦承，並配合法院出庭，禮
    貌、態度良好。況依刑法第五十九條規定，犯罪之情狀顯可
    憫恕，認科以最低度之行仍嫌過重者，得減輕其刑。被告雖
    為累犯，惟不得以此認定被告無心改過。另刑法第六十條規
    定，依法律規定加重或減輕者，仍得依前條之規定酌量減輕
    其刑。被告現已至醫院以美沙冬療法戒除毒癮，且雙親患有
    高血壓、糖尿病等疾病，須被告照料云云，惟查原審以上訴
    人即被告甲○○於準備程序中就被訴事實為有罪之陳述，經
    告知簡式審判程序之旨，並聽取公訴人、上訴人之意見後，
    認為適宜進行簡式審判程序，且上訴人於九十七年七月三十
    日下午五時四十五分許，同意員警採集尿液送驗，先以酵素
    免疫分析法（EIA）進行篩檢，再以氣相層析質譜儀（GC/MS
    ）確認結果，呈嗎啡（28078ng/ml）及可待因（3789ng/ml
    ）陽性反應，此有臺南市警察局第一分局偵辦涉嫌毒品危害
    防制條例案送驗尿液暨年籍對照表及詮昕科技股份有限公司
    濫用藥物實驗室出具之檢驗報告各一紙附卷可稽。故上訴人
    自白施用第一級毒品海洛因之情，核與上開檢驗結果相符，
    足認上訴人上開任意性自白與事實相符。上訴人所為係犯毒
    品危害防制條例第十條第一項之施用第一級毒品罪。上訴人
    非法持有第一級毒品之低度行為，為其施用之高度行為所吸
    收，不另論罪。上訴人有犯罪事實欄所示之前科紀錄及徒刑
    執行等情，有臺灣高等法院被告前案紀錄表在案可憑，其於
    五年以內故意再犯本件有期徒刑以上之罪，為累犯，應依刑
    法第四十七條第一項規定，加重其刑。爰審酌被告施用毒品
    之犯行，在性質上乃屬對自我身心健康之自戕行為，尚未嚴
    重破壞社會秩序、侵害他人權益，然其前因施用毒品經強制
    戒治後，猶不思戒絕革除惡習，再為本案犯罪，顯未因前所
    受之強制戒治處分及刑罰處分而知所警惕，自有使其接受相
    當時期監禁處遇以教化性情之必要，惟被告經查獲後坦承犯
    行，犯後態度良好，並其犯罪之動機、目的、手段等一切情
    狀，量處有期徒刑壹年。原審法院均已詳述其所憑證據、認
    定理由及量刑依據。從形式上觀察，原判決並無認定事實錯
    誤、量刑瑕疵或違背法令之情形可言。上訴人形式上雖已提
    出具體理由，然該事由縱使屬實，亦不足以認為原判決有何
    不當或違法者，故難謂係具體理由（按上訴理由是否具體，
    係屬第二審審查之範圍，不在命補正之列，刑事訴訟法第三
    百六十一條修正立法理由參照）。按之上開規定，本件上訴
    顯屬違背法律上之程式，自應予以駁回，並不經言詞辯論為
    之。
三、依刑事訴訟法第三百六十七條前段、第三百七十二條，判決
    如主文。
中    華    民    國    98    年    1     月    23    日
                  刑事第三庭    審判長法  官  陳義仲
                                      法  官  蔡勝雄
                                      法  官  蘇清水
以上正本證明與原本無異。
如不服本判決應於收受送達後10日內向本院提出上訴書狀，其未
敘述上訴理由者，並得於提起上訴後10日內向本院補提理由書（
均須按他造當事人之人數附繕本）「切勿逕送上級法院」。
                                      書記官  蔡蘭櫻
中    華    民    國    98    年    1     月    23    日


司法院資訊處製作；財團法人民間司法改革基金會備份。
